【裁判字號】    99,聲,277
【裁判日期】    990518
【裁判案由】    返還擔保金
【裁判全文】
臺灣士林地方法院民事裁定               99年度聲字第277號
聲  請  人  合作金庫商業銀行股份有限公司
法定代理人  乙○○
代  理  人  丙○○
相  對  人  Welton Capital Management Ltd.
法定代理人  甲○○○○○○ ○.
上列當事人間返還擔保金事件，本院裁定如下：
    主  文
本院九十五年度存字第一四七號提存事件，陞技電腦股份有限公
司所提存之擔保金新臺幣壹仟萬元，准予返還，並由聲請人合作
金庫商業銀行股份有限公司代為受領。
本院九十五年度存字第六二一號提存事件，陞技電腦股份有限公
司所提存之擔保金新臺幣肆仟萬元，准予返還，並由聲請人合作
金庫商業銀行股份有限公司代為受領。
本院九十五年度存字第七八四號提存事件，陞技電腦股份有限公
司所提存之擔保金新臺幣壹仟貳佰萬元，准予返還，並由聲請人
合作金庫商業銀行股份有限公司代為受領。
本院九十五年度存字第八六五號提存事件，陞技電腦股份有限公
司所提存之擔保金新臺幣壹仟捌佰萬元，准予返還，並由聲請人
合作金庫商業銀行股份有限公司代為受領。
本院九十五年度存字第九五○號提存事件，陞技電腦股份有限公
司所提存之擔保金新臺幣壹仟佰伍拾萬元，准予返還，並由聲
請人合作金庫商業銀行股份有限公司代為受領。
本院九十五年度存字第一○一四號提存事件，陞技電腦股份有限
公司所提存之擔保金新臺幣肆佰捌拾萬元，准予返還，並由聲請
人合作金庫商業銀行股份有限公司代為受領。
本院九十五年度存字第一○三○號提存事件，陞技電腦股份有限
公司所提存之擔保金新臺幣壹佰貳拾萬元，准予返還，並由聲請
人合作金庫商業銀行股份有限公司代為受領。
本院九十五年度存字第一○四三號提存事件，陞技電腦股份有限
公司所提存之擔保金新臺幣柒拾玖萬陸仟元，准予返還，並由聲
請人合作金庫商業銀行股份有限公司代為受領。
本院九十五年度存字第一○四四號提存事件，陞技電腦股份有限
公司所提存之擔保金新臺幣壹佰捌拾肆萬零陸佰零伍元，准予返
還，並由聲請人合作金庫商業銀行股份有限公司代為受領。
聲請費用由相對人負擔。
    理  由
一、按訴訟終結後，法院依供擔保人之聲請，通知受擔保利益人
    於一定期間內行使權利並向法院為行使權利之證明而未證明
    者，法院應依供擔保人之聲請，以裁定命返還其提存物，民
    事訴訟法第104 條第1 項第3 款後段定有明文。另依同法第
    106 條前段，上開規定於其他依法令供訴訟上之擔保者準用
    之。次按債務人怠於行使其權利時，債權人因保全債權，得
    以自己名義行使其權利，為民法第242 條前段所明定，此項
    代位權行使之範圍，就同法第243 條但書規定旨趣推之，並
    不以保存行為為限，凡以權利之保存或實行為目的之一切審
    判上或審判外之行為，諸如假扣押、假處分、聲請強制執行
    、實行擔保權、催告、提起訴訟等，債權人皆得代位行使，
    最高法院69年台抗字第240 號判例明揭此旨。
二、聲請意旨略以：陞技電腦股份有限公司（原名稱為欣煜科技
    股份有限公司，以下簡稱「陞技公司」）與相對人間因清償
    債務事件，前遵本院94年度裁全字第5009、5350號民事裁定
    、95年度裁全字第1440、1465、1506、1634、1791、2074、
    2075號民事裁定，為免為或撤銷假扣押，曾分別提供新臺幣
    （下同）1,000 萬元、4,000 萬元、1,200 萬元、1,800 萬
    元、1,350 萬元、480 萬元、120 萬元、79萬6,000 元、18
    4 萬605 元，合計1 億0,213 萬6,605 元為反擔保金（以下
    簡稱系爭擔保金），並分別以本院95年度存字第147 、621
    、784 、865 、950 、1014、1030、1043、1044號提存事件
    提存在案。聲請人係陞技公司之債權人，經取得執行名義聲
    請對陞技公司系爭擔保金為強制執行，並經本院以95年度執
    字第13997 號強制執行事件受理在案。茲因陞技公司遲未聲
    請返還，顯係怠於行使權利，於代位陞技公司聲請本院通知
    受擔保利益人即相對人於20日內行使權利而未行使（本院98
    年度聲字第1061號）後，依法代位聲請返還系爭擔保金並代
    為受領等語。
三、聲請人主張之事實，業據提出支付命令暨確定證明書、相對
    人陳報狀、本院民事執行處通知等影本為證，並經本院依職
    權調閱相關卷宗，核無不合。是本件聲請應予准許。
四、爰裁定如主文。
中    華    民    國    99    年    5     月    18    日
                  民事第一庭  法  官  古振暉
以上正本證明與原本無異。
如對本裁定抗告，應於裁定送達後10日內向本院提出抗告狀，並
繳納抗告費新臺幣1,000 元。
中    華    民    國    99    年    5     月    18    日
                              書記官  姜貴泰

司法院資訊處製作；財團法人民間司法改革基金會備份。
